臺灣臺中地方法院刑事判決            100年度交訴字第315號
公  訴  人  臺灣臺中地方法院檢察署檢察官
被      告  聶宏芝
上列被告因肇事逃逸罪案件，經檢察官提起公訴（100年度偵字
第12443號），被告於準備程序中，就被訴事實為有罪之陳述，
經告以簡式審判程序之旨，並聽取檢察官及被告之意見後，由本
院合議庭裁定進行簡式審判程序，本院判決如下：
    主    文
聶宏芝犯肇事致人傷害逃逸罪，累犯，處有期徒刑柒月。
    犯罪事實
一、聶宏芝前因竊盜案件，經本院以96年度易字第6319號判處有
    期徒刑1年4月確定，於民國99年2月14日縮刑期滿執行完畢
    。聶宏芝於100年4月16日凌晨，駕駛向新飛馬有限公司逢甲
    店所承租之車牌號碼7500-LN號自用小客車，沿臺中市○區
    ○○路由南京路往精武路之由南往北方向行駛，於同日凌晨
    1時25分許，途經雙十路與自由路交岔路口時，原應注意汽
    車行駛時，駕駛人應注意轉彎車應讓直行車先行，而依當時
    情形，又無不能注意之情事，竟疏未注意及此，適廖益成騎
    乘車牌號碼092-GXS號重型機車搭載友人陳彥廷，沿同向行
    駛於上開自用小客車右側，因聶宏芝貿然右轉，致廖益成反
    應不及，使得廖益成之身體與聶宏芝之自用小客車發生碰撞
    ，致廖益成、陳彥廷2人人車倒地，導致廖益成受有肩及上
    臂磨損或擦傷、軀幹磨損或擦傷、膝部磨損或擦傷之傷害；
    陳彥廷受有手指磨損或擦傷、膝部磨損或擦傷之傷害（過失
    傷害部分均未據告訴）。聶宏芝於肇事後，僅先減低車速，
    惟未下車查看，後因擔心通緝之身分被發現，隨即基於肇事
    逃逸之犯意，逕行駕車離開現場；嗣經路人追趕並記下車號
    ，由警員循線查獲上情。
二、案經臺中市政府警察局第三分局報請臺灣臺中地方法院檢察
    署檢察官偵查起訴。
    理  由
壹、證據能力之說明：
    按被告以外之人於審判外之陳述，雖不符前4條之規定，而
    經當事人於審判程序同意作為證據，法院審酌該言詞陳述或
    書面陳述作成時之情況，認為適當者，亦得為證據。當事人
    、代理人或辯護人於法院調查證據時，知有第159條第1項不
    得為證據之情形，而未於言詞辯論終結前聲明異議者，視為
    有前項之同意，刑事訴訟法第159條之5定有明文。立法意旨
    在於傳聞證據未經當事人之反對詰問予以核實，原則上先予
    排除，惟若當事人已放棄詰問或未聲明異議，基於證據資料
    愈豐富，愈有助於真實發現之理念，且強化言詞辯論主義，
    法院自可承認該傳聞證據例外有證據能力。經查，本案檢察
    官及被告，均未爭執本判決所引用之各項證據，復未於言詞
    辯論終結前聲明異議，本院審酌各該證據作成時之情形，亦
    無違法或不當取證之瑕疵，且均與本案之待證事實有關，認
    以之作為本案之證據亦無不適當之情形，應認下列各項證據
    均有證據能力。
貳、實體之說明：
一、上開犯罪事實，業據被告聶宏芝於警詢、偵訊及本院審理時
    均坦承不諱，核與證人即被害人廖益成、陳彥廷於警詢及偵
    查中具結證述相符，亦與證人即新飛馬有限公司逢甲店業務
    經理蔡志昌於警詢及偵查中具結證述之情節相符，復有臺中
    市政府警察局第三分局道路交通事故現場圖、道路交通事故
    調查報告表(一)及(二)、道路交通事故談話紀錄表、交通事
    故現場及車損照片、行政院衛生署立臺中醫院出具之廖益成
    、陳彥廷之診斷證明書各1件、廖益成及陳彥廷之受傷照片
    、租賃契約書影本、被告立具之租車切結書影本、客戶資料
    卡影本、監視錄影翻拍照片及錄影光碟1片等附卷可稽，被
    告之自白核與事實相符，本案事證明確，被告犯行洵堪認定
    。
二、核被告所為，係犯刑法第185條之4肇事逃逸罪。被告有犯罪
    事實欄所載前科並執行完畢，有臺灣高等法院被告前案紀錄
    表附卷可稽，其於5年內故意再犯本件有期徒刑以上之罪，
    為累犯，應依刑法第47條第1項之規定，加重其刑。爰審酌
    被告駕車明知肇事，並已致人受傷，竟未下車救護，且因畏
    懼通緝之身分被查獲，即加速逃逸，其惡性非輕，及其犯罪
    後能坦承犯行，並已賠償被害人之犯罪後態度等一切情狀，
    量處如主文所示之刑。
據上論斷，應依刑事訴訟法第299條第1項前段、第273條之1第1
項，刑法第185條之4、第47條第1項，判決如主文。
本案經檢察官林秀菊到庭執行職務。
中    華    民    國   100    年    9     月    1     日
                  刑事第十二庭  法  官  郭瑞祥
以上正本證明與原本無異。
如不服本判決應於收受判決後10日內向本院提出上訴書狀，並應
敘述具體理由；其未敘述上訴理由者，應於上訴期間屆滿後20日
內向本院補提理由書（均須按他造當事人之人數附繕本）「切勿
逕送上級法院」。
                                書記官  黃雅青
中    華    民    國   100    年    9     月    1     日
所犯法條：
中華民國刑法第185條之4
（肇事遺棄罪）
駕駛動力交通工具肇事，致人死傷而逃逸者，處 6 月以上 5 年
以下有期徒刑。